# 关于固定资产弃置费用税会差异？

提问人：xyd617 时间：2013-11-06 09:20:51
企业会计准则讲解：对于特殊行业的特定固定资产,确定其初始入账成本时,还应考虑弃置费用。弃置费用通常是指 根据国家法律和行政法规、国际公约等规定,企业承担的环境保护和生态恢复等义务所确定的支出, 如油气资产、核电站核设施等的弃置和恢复环境义务。弃置费用的金额与其现值比较,通常相差较 大,需要考虑货币时间价值,对于这些特殊行业的特定固定资产,企业应当根据《企业会计准则第 13 号——或有事项》,按照现值计算确定应计入固定资产成本的金额和相应的预计负债。在固定资产 的使用寿命内按照预计负债的摊余成本和实际利率计算确定的利息费用应计入财务费用。一般工商 企业的固定资产发生的报废清理费用不属于弃置费用,应当在发生时作为固定资产处置费用处理。 《企业所得税法实施条例》第四十五条　企业依照法律、行政法规有关规定提取的用于环境保护、生态恢复等方面的专项资金，准予扣除。上述专项资金提取后改变用途的，不得扣除。 我想问的关于这块税会是否有差异？每年计提的折旧里包含的弃置费用，该部分折旧费可否税前扣除，以及按实际利率计提的财务费用，税前能否扣除？

回答人：chenyiwei
这个问题在税法上没有明确规定，但我个人理解：会计上计入固定资产原值的弃置费用不属于《企业所得税法实施条例》规定的固定资产计税基础构成内容，因此与这部分弃置费用对应的折旧不能税前扣除。由于税法上不承认弃置费用计入固定资产原值，相应也就不承认由预计弃置费用形成的预计负债，故这部分预计负债对应的利息支出也不能税前扣除。
对于《企业所得税法实施条例》第四十五条“企业依照法律、行政法规有关规定提取的用于环境保护、生态恢复等方面的专项资金”的理解，还应以国税总局网站上发布的条例解读中的解释为准：
第四十五条 企业依照法律、行政法规有关规定提取的用于环境保护、生态恢复等方面的专项资金，准予扣除。上述专项资金提取后改变用途的，不得扣除。 「释义」本条是关于企业实际发生的一些专项资金的税前扣除规定。 较之原内资、外资税法，本条是新增的内容，主要是体现企业所得税政策对环境保护、生态恢复等的扶持和鼓励功能。我国的经济发展走了一段相对较长的粗放型发展模式道路，很大程度上是以牺牲自然环境为代价的，企业所承担的相应自然环境的保护义务较少，这类社会义务也常为企业所忽视，这些都不利于我国经济社会的可持续长期发展，通过各种政策，包括税收政策，来激励企业履行此类社会义务已日受重视。
本条规定的准予扣除的专项资金的支出，可以从以下几方面来理解： 一、必须有法律、行政法规的专门规定 这是对此类扣除项目依据上的要求。即专项资金是企业根据法律、行政法规有关规定提取的，排除了企业根据地方性法规、规章、其他规范性文件等提取的所谓专项资金。 二、提取的资金的目的应限于环境保护、生态恢复等用途 这是对此类扣除项目用途上的要求。为了确保企业提取的专项资金用于专项目的，以真正体现税收政策对企业这些行为的鼓励，本条明确了只有实际提取且实际用于专项目的的资金，才允许税前扣除，如果企业将提取的专项资金用于其他用途的，则不得扣除，已经扣除的，则应计入企业的当期应纳税所得额，缴纳企业所得税。这就从税收政策上进一步确保了企业专项资金的专项目的，也推进了其他法律、行政法规有关规定的进一步落实。